---
title: "Community"
author: "Meta Mahyarani"
date: "12/8/2020"
output: 
  html_document:
    theme: cosmo
    highlight: tango
    toc: true
    toc_float:
      collapsed: false
    df_print: paged
---

```{r setup, include=FALSE}
knitr::opts_chunk$set(echo = TRUE)
```

```{r}
# untuk data cleaning
library(tidyverse) 
library(lubridate)

# untuk visualisasi network 
library(tidygraph)
library(graphlayouts)

# untuk pengumpulan data Twitter 
library(rtweet)

#library untuk pembuatan graph
library(igraph)
library(ggraph)

#library untuk font
library(extrafont)
loadfonts(device = "win")

library(ggpubr) # untuk export plot
```


#Import Data Nodes dan Edges

```{r}
#baca file nodes dan edges
nodes <- read.csv("nodes.csv")
edges <-  read.csv("edges_baru.csv")
nodes
edges
```

Diatas adalah **user_id** dari akun-akun yang unik yang terdapat pada data munas mutual, berikut koneksinya antar satu dengan yang lain. Untuk menggabungkannya menjadi sebuah data grafik untuk pembuatan **Ego Network**. Gunakan package **igraph**

```{r}
# buat data.frame untuk grafik network
# lalu menggunakan graph yang undirected
ego_network <- igraph::graph_from_data_frame(d = edges, 
                                   vertices = nodes, 
                                   directed = F) %>%
  as_tbl_graph()
```

```{r}
ego_network
```



# Buat Komunitas & Hitung Metrics

Setelah membuat data grafik, selanjutnya melengkapi data tersebut dengan metrics-metrics yang umum digunakan pada SNA dan kemungkinan komunitas yang dapat terbentuk pada suatu network. Gunakan **tidygraph** coding style untuk SNA ini agar codingan kita lebih rapih. Style ini juga umum digunakan untuk package **igraph** yang kita gunakan.

Untuk membuat komunitas, terdapat beragam algoritma yang dapat digunakan. Untuk saat ini, akan menggunakan algoritma **group_louvain()*. Kita juga akan menghitung 4 metrics yang berguna untuk pengidentifikasi Key Player atau Influence yang akan dijelaskan di bagian berikutnya.

```{r}
set.seed(123)
#memproses komunitas
ego_network <- ego_network %>% 
  # analisis komunitas dengan menggunakan group louvain
  mutate(community = as.factor(group_louvain())) %>%
  # analisis beragam metrics berdasarkan centrality, betweenness, clossness dan eigen
  mutate(degree_c = centrality_degree()) %>%
  mutate(betweenness_c = centrality_betweenness(directed = T,
                                                normalized = T)) %>%
  mutate(closeness_c = centrality_closeness(normalized = T)) %>%
  mutate(eigen = centrality_eigen(directed = F))
```

```{r}
#memproses komunitas dengan menjadikan sebuah dataframe dengan mengatur tidak mengikutsertakan degreenya.
ego_network %>% 
  activate(nodes) %>% 
  as.data.frame() %>% 
  arrange(-degree_c)

#memeriksa frekuensi dari community berdasarkan data frame tersebut
ego_network %>% 
  activate(nodes) %>% 
  as.data.frame()  %>% 
  pull(community) %>% 
  table()
```



```{r}
ego_network
```

```{r}
#membuat graph awal berdasarkan degree >1
# Degree >1 ini dimaksudkan untuk menampilkan graph yang memiliki pasangan atau yang memiliki edges agar tidak terjadi island atau nodes yang minim relasi

ego_network %>% 
  activate(nodes) %>% 
  mutate(degree = centrality_degree()) %>%
  # mutate(node_label = name) %>%
  filter(degree > 1) %>% 
  ggraph(layout = "stress") +
  geom_edge_fan(aes(color = as.factor(type))) +
  # geom_node_label(aes(label = node_label)) +
  geom_node_point() +
  theme_graph(base_family = "serif")
```


```{r}
#membuat graph awal berdasarkan degree >1
# Degree >1 ini dimaksudkan untuk menampilkan graph yang memiliki pasangan atau yang memiliki edges agar tidak terjadi island atau nodes yang minim relasi

ego_network %>% 
  activate(nodes) %>% 
  mutate(degree = centrality_degree()) %>%
  # mutate(node_label = name) %>%
  # filter(degree > 1) %>% 
  ggraph(layout = "stress") +
  geom_edge_fan(aes(color = as.factor(type))) +
  # geom_node_label(aes(label = node_label)) +
  geom_node_point() +
  theme_graph(base_family = "serif")
```


# Analisis Key Player

**Key Player** adalah istilah untuk user yang paling berpengaruh dalam suatu network. Umumnya Key Player ditentukan berdasarkan beberapa metrics yang telah dihitung sebelumnya, yaitu:

- **Degree Centrality** adalah node/user yang memiliki relasi terbanyak
- **Closeness Centrality** adalah node/user yang memiliki jarak rata-rata terpendek kesemua node didalam network(berpotensi untuk penyebaran informasi yang lebih cepat).
- **Betweenness Centrality** adalah node/user yang sering berperan sebagai "jembatan informasi" antar node atau komunitas didalam suatu network (berpotensi untuk penyebaran informasi yang lebih luas).
- **Eigen Centrality** adalah node/user yang memiliki kedekatan tinggi dengan node lain yang mempunyai dianalogikan seperti **teman dari seorang influencer**.

Dapat mengurutkan data berdasarkan metrics yang diunggulkan untuk mencari **Key Player**. Urutan tersebut dapat disesuaikan dengan kebutuhan. Hal ini karena masing-masing metrics memiliki manfaatnya tersendiri. Untuk lebih memudahkan analisis, pertama akan menggubahnya dalam **munas_ego** ke struktur **data.frame** dan melakukan sorting berdasarkan 4 metriks.

```{r}
#Untuk mencari Key Player atau orang berpengaruh
ego_network_df <- as.data.frame(ego_network)
```

```{r}
#Key Player atau orang berpengaruh
ego_network_df
```

Selanjutnya akan cari **Key Player** untuk tiap-tiap metriks:

```{r}
kp_ego_network <- data.frame(
  ego_network_df %>% arrange(-degree_c) %>% select(name) %>%
    slice(1:20),
  ego_network_df %>% arrange(-betweenness_c) %>% select(name) %>%
    slice(1:20),
  ego_network_df %>% arrange(-closeness_c) %>% select(name) %>%
    slice(1:20),
  ego_network_df %>% arrange(-eigen) %>% select(name) %>%
    slice(1:20)
)%>%
  setNames(c("Degree", "Betwenness", "Closeness", "Eigen"))
```

Tabel di atas menunjukkan user id dari akun-akun yang memiliki nilai tertinggi di masing-masing metrics

# Analisis Komunitas

Dapat menganalisis adanya komunitas yang dapat terbentuk di suatu network. Package **igraph** mengimplementasikan beberapa algoritma untuk deteksi komunitas diantaranya:
- **group_walktrap()**
- **group_fast_greedy()**
- **group_louvain()**

Pada kasus ini kita menggunakan **group_louvain()** yang menggunakan optimasi modularitas. Rujukan kami berdasarkan [artikel jurnal](arxiv.org/abs/0803.0476) megenai penggunaan metode tersebut. Nilai **modularitas/modularity** sendiri adalah nilai yang menunjukkan seberapa baik tiap komunitas terpisah antara satu sama lain. Secara singkat, network dengan modularity yang tinggi memiliki jaringan yang padat ditiap komunitasnya, namun memiliki koneksi yang jarang antar komunitas yang berbeda.


```{r}
# total user
nrow(ego_network_df)

# jumlah komunitas
length(levels(ego_network_df$community))
```

```{r}
# kita dapat hitung nilai modularitasnya
cw_net <- igraph::cluster_louvain(graph = ego_network)
igraph::modularity(cw_net)
```

```{r message=FALSE,warning=FALSE}
# sebelumnya kita akan import font untuk visualisasi grafik
library(extrafont)
loadfonts(device = "win")
```


```{r, eval=FALSE}
# visualisasi network communitynya berdasarkan degree yang lebih dari 10.
#Nama-nama yang terdapat di graph tersebut berdasarkan degree yang lebih dari 10.
library(ggraph)

plot <- ego_network %>%
  mutate(node_size = ifelse(degree_c >= 10,degree_c,0)) %>%
  mutate(node_label = ifelse(degree_c >= 10,name,"")) %>%
  # filter(degree > 1) %>% 
  #menampilkan 10 Community teratas
  filter(community %in% 1:10) %>% 
  ggraph(layout = "stress") +
  geom_edge_fan(alpha = 0.05) +
  geom_node_point(aes(color = as.factor(community), size = node_size)) +
  geom_node_label(aes(label = node_label), repel = T,
                 show.legend = F, fontface = "bold", label.size = 0,
                 segment.colour="slateblue", fill = "#ffffff66") +
  coord_fixed() +
  theme_graph(base_family = "serif") + 
  theme(legend.position = "right", plot.title = element_text(size = rel(1), family = "serif")) +
  labs(title = "10 Community Networks",
       color = "Community", size = "Degree Centrality")

plot
```



```{r, eval=FALSE}
# visualisasi network communitynya berdasarkan degree yang lebih dari 10.
#Nama-nama yang terdapat di graph tersebut berdasarkan degree yang lebih dari 10.
library(ggraph)

plot_tanpalabel <- ego_network %>%
  mutate(node_size = ifelse(degree_c >= 10,degree_c,0)) %>%
  # mutate(node_label = ifelse(degree_c >= 10,name,"")) %>%
  # filter(degree > 1) %>% 
  #menampilkan 10 Community teratas
  filter(community %in% 1:10) %>% 
  ggraph(layout = "stress") +
  geom_edge_fan(alpha = 0.05) +
  geom_node_point(aes(color = as.factor(community), size = node_size)) +
  # geom_node_label(aes(label = node_label), repel = T,
  #                show.legend = F, fontface = "bold", label.size = 0,
  #                segment.colour="slateblue", fill = "#ffffff66") +
  coord_fixed() +
  theme_graph(base_family = "serif") + 
  theme(legend.position = "right", plot.title = element_text(size = rel(1), family = "serif")) +
  labs(title = "10 Community Networks",
       color = "Community", size = "Degree Centrality")

plot_tanpalabel
```


```{r}
# menyimpan plot di direktori lokal
saveRDS(plot,"plot.rds")
save
```


```{r}
#Menyimpan hasil plot ke dalam file .png
ggexport(plot, filename = "Plot 10 Community.png")
```


```{r}
#Viasualisasi 3 Community berdasarkan degree lebih dari 10 dan berdasarkan interaksi user seperti retweet dan mentions

plot_3community <- ego_network %>%
  activate(nodes) %>% 
  mutate(ids = row_number()) %>%
  #Pemilihan 3 Community
  filter(community %in% 1:3) %>% 
  arrange(community,ids) %>%
  mutate(node_size = ifelse(degree_c >= 10,degree_c,0)) %>%
  mutate(node_label = ifelse(degree_c >= 10,name,"")) %>%
  ggraph(layout = "linear", circular = T) +
  geom_edge_arc(alpha = 0.05, aes(col = as.factor(type))) +
   geom_node_point(aes(color = as.factor(community),size = node_size),show.legend = F) +
  #Artistik
  geom_node_label(aes(label = node_label, size = node_size),repel = T,
                 show.legend = F, fontface = "bold", label.size = 0,
                 segment.colour="slateblue", fill = "#ffffff66") +
  coord_fixed() + 
  labs(title = "Twitter Network '#OmnibusLaw'",
       subtitle = "Retweets and mention between 3 top communities") +
    theme_graph(base_family = "serif")+
  guides(edge_width = F,
         edge_colour = guide_legend(title = "Tweet Type",
                                    override.aes = list(edge_alpha = 1))) +
  theme(legend.position = "bottom", plot.title = element_text(size = rel(2), family = "serif"),
        plot.subtitle = element_text(size = rel(1), family = "serif"),
        legend.text = element_text(size = rel(1), family = "serif"))

plot_3community
```


```{r}
#Menyimpan plot yang berisi anggota dari 3 community kedalam .png
ggexport(plot_3community, filename = "plot_3_community.png")
```



```{r}
#Menampilkan anggota dari community ke-5 berdasarkan degree yang lebih dari 1 dan betweenness yang lebih dari 0.000001 serta berdasarkan interaksi user seperti retweet dan mentions.

plot_komunitas <- ego_network %>%
  activate(nodes) %>%
  mutate(ids = row_number()) %>%
  filter(community %in% 5:5) %>% 
  arrange(community, ids) %>% 
  mutate(node_label = ifelse(degree_c >= 1 | betweenness_c >= 0.000001,name,"")) %>%
  mutate(node_size = ifelse(degree_c >= 1 | betweenness_c >= 0.000000,log(degree_c), element_text(size = rel(10)))) %>%
  ggraph(layout = "linear", circular = T) +
  geom_edge_arc(alpha = 0.05, aes(col = as.factor(type), edge_width = count*0.5)) +
  geom_node_label(aes(label = node_label, size = node_size, family = "serif"),repel = T,
                 show.legend = F, fontface = "bold", label.size = 0,
                 segment.colour="blue", fill = "#ffffff66", family = "serif") +
  coord_fixed() + 
  labs(title = "Twitter Network #CabutOmnibusLaw",
       subtitle = "Retweets and mention of #5 communities based on #CabutOmnibusLaw", family = "serif") +
  theme_graph(base_family = "serif") + 
  guides(edge_width = F,
         edge_colour = guide_legend(title = "Tweet Type",
                                    override.aes = list(edge_alpha = 1))) +
  theme(legend.position = "bottom", plot.title = element_text(size = rel(1), family = "serif"),
        plot.subtitle = element_text(size = rel(1),family = "serif"),
        legend.text = element_text(size = rel(1),family = "serif"))

plot_komunitas
```

```{r}
#Menyimpan plot yang berisi anggota dari community ke-5 kedalam .png
ggexport(plot_komunitas, filename = "plot_community_ke_5.png")
```

# Kesimpulan

Berdasarkan dari graph community ke-5 yang diatas maka dapat disimpulkan bahwa semakin tebal suatu garis maka semakin banyak juga jumlah interaksi yang dilakukan oleh user. Dan semakin tipis suatu garis maka semakin dikit juga user melakukan interaksi. Interaksi yang dilakukan user seperti **retweet** dan **mentions**.





